臺灣新竹地方法院民事判決　九十二年度訴字第八四六號
　　原　　　告　台灣中小企業銀行股份有限公司
　　法定代理人　甲○○
　　訴訟代理人　丁○○
　　　　　　　　乙○○
　　被　　　告　丙○○
右當事人間請求返還消費借貸款事件，本院於民國九十三年一月十三日言詞辯論終結
，判決如左：
    主      文
被告應給付原告新台幣參佰肆拾伍萬參仟壹佰參拾柒元，及如附表所示之利息、違約
金。
訴訟費用由被告負擔。
本判決於原告以新台幣壹佰壹拾伍萬元為被告供擔保後，得假執行。
    事      實
甲、原告方面：
一、聲明：求為判決如主文所示，並願供擔保請准宣告假執行。
二、陳述：
（一）被告丙○○於民國（下同）九十一年十一月四日向原告申請信用卡，並簽訂國
      際信用卡申請書及國際信用卡約定條款，經原告發卡在案，核定額度為新臺幣
      （下同）二十萬元。依兩造間國際信用卡約定條款第十四條、第十五條約定：
      被告應按期繳納原告各項帳款，或於當期繳款截止日前繳納最低應繳金額，持
      卡人就剩餘未付款項得延後付款，並依約定計付循環信用利息，如未於約定期
      限繳納最低應繳金額或遲延繳納者，除計付循環信用利息外，另依該循環信用
      利息計付違約金，持卡人連續二期未繳付最低應繳金額或所繳付款項未達原告
      所定最低應繳金額者，並依約定條款第二十二條第一項約定，喪失期限利益，
      且其應付帳款應一次繳清。詎被告自九十二年七月份起即未依約繳款，至九十
      二年七月七日止，其未繳金額共計八萬四千八百零五元，另依前開國際信用卡
      約定條款第十條，持卡人以信用卡辦理預借現金時，應繳付每筆一百五十元另
      加預借金額百分之一點五計算之手續費，被告於九十二年六月使用信用卡預借
      現金二筆，共計一萬五千元，應給付五百二十五元之手續費用。爰依國際信用
      卡約定條款第十五條三、四項約定，請求被告給付自各筆帳款結帳日之次日起
      至清償日止，按年息百分之十五計算之循環利息、違約金及五百二十五元之手
      續費用。
（二）被告另於九十一年十一月八日向原告辦理「卡友樂透貸」借款二十萬元，借款
      期間自九十一年十一月八日起至九十二年十一月八日止。約定還款方式自借款
      日起，每一個月為一期，分十二期平均攤還，每期攤還金額一萬六千六百六十
      七元，第一期攤還日為九十一年十二月八日。詎被告自九十二年六月八日起，
      即未再依約按月清償應攤還之金額，計尚欠八萬三千三百三十一元未清償，依
      貸款約定書第八條第一項第一款約定，被告已喪失期限利益，其債務視為全部
      到期，爰依貸款約定書第五條約定，請求自九十二年六月八日起至清償日止，
      按年息百分之十五計算之利息。
（三）又被告另於九十一年十一月二十日，分別向原告借款一百萬元、二百四十萬元
      ，其中一百萬元部分借款期間自九十一年十一月二十日起至九十六年十一月二
      十日止，利息按年息百分之十一點五四五計算，本金及利息自借款日起，每一
      個月為一期，分六十期平均攤還，每期攤還金額二萬二千一百三十四元，第一
      期攤還日為九十一年十二月二十日；二百四十萬元部分借款期間自九十一年十
      一月二十日起至一百一十一年十一月二十日止，利息按年息百分之三點二五計
      算，本金及利息自借款日起，每一個月為一期，分二百四十期平均攤還，每期
      攤還金額一萬四千五百四十四元，第一期攤還日為九十一年十二月二十日。詎
      被告自九十二年五月二十日起，即未依約履行清償責任，計尚餘三百二十八萬
      四千四百七十六元未清償，依授信約定書第五條第一項約定，被告已喪失期限
      利益，其債務視為全部到期。
三、證據：提出國際信用卡申請書、國際信用卡約定條款、卡友樂透貸申請書、小額
    信用貸款約定書、借據、授信約定書、信用卡交易明細暨繳款通知書及計算明細
    、信用卡電腦連線作業查詢單、電腦連線作業查詢單等件為證。
乙、被告方面：
    被告未於言詞辯論期日到場，亦未提出書狀作何聲明或陳述。
    理      由
壹、程序方面：
    本件被告業經合法通知，未於言詞辯論期日到場，核無民事訴訟法第三百八十六
    條各款所列情形，爰依原告聲請，由其一造辯論而為判決。
貳、實體方面：
一、原告主張之事實，已據其提出與所述相符之國際信用卡申請書、國際信用卡約定
    條款、卡友樂透貸申請書、小額信用貸款約定書、借據、授信約定書、信用卡交
    易明細暨繳款通知書及計算明細、信用卡電腦連線作業查詢單、電腦連線作業查
    詢單等件為證，被告經合法通知，未於言詞辯論期日到庭爭執，亦未提出任何書
    狀答辯以供本院斟酌，自堪信原告主張為真實。
二、按消費借貸之借用人應於約定期限內，返還與所借用物種類、品質、數量相同之
    物，民法第四百七十八條前段定有明文。被告積欠原告附表編號二至四所示之借
    款、利息，已如前述，揆諸前開規定，自應負返還責任。又兩造間就信用卡契約
    有前述之約定，被告確有如原告主張之消費未清償之事實亦如前述，是原告本於
    兩造間信用卡約定條款請求被告給付如附表編號一所示之利息、違約金，亦屬有
    據。從而，原告訴請被告給付原告如主文所示之本金、利息及違約金，為有理由
    ，應予准許。
三、原告陳明願供擔保，聲請宣告假執行，經核合於法律規定，爰酌定相當之擔保金
    額宣告之。
四、據上論結，本件原告之訴為有理由，依民事訴訟法第三百八十五條第一項前段、
    第七十八條、第三百九十條第二項，判決如主文。
中　　　華　　　民　　　國　　九十三　　年　　　一　　　月　　  二十　　日
                                  臺灣新竹地方法院民事第二庭
~B法　　　官　楊明箴
右為正本係照原本作成。
如對本判決上訴，須於判決送達後二十日內向本院提出上訴狀。
~B法院書記官　許麗汝
中　　　華　　　民　　　國　　九十三　　年　　　一　　　月　　  二十　　日
~F0
~T48
附表：（單位：新台幣）
┌──┬────┬────┬───────────┬──────────┐
│編號│欠款金額│年利率  │ 應  給  付  利  息   │ 應 給 付 違 約 金  │
├──┼────┼────┼───────────┼──────────┤
│一  │八萬五千│15%     │其中八萬四千八百零五元│其中八萬四千八百零五│
│    │三百三十│        │自九十二年七月八日起至│元，自九十二年七月八│
│    │元      │        │清償日止按上開利率計算│日起至清償日止，逾期│
│    │        │        │                      │六個月以內者，按上開│
│    │        │        │                      │利率百分之十，超過六│
│    │        │        │                      │個月以上者，按上開利│
│    │        │        │                      │率百分之二十計算    │
├──┼────┼────┼───────────┼──────────┤
│二  │八萬三千│15%     │上開金額自九十二年六月│                    │
│    │三百三十│        │八日起至清償日止，按上│                    │
│    │一元    │        │開利率計算            │                    │
├──┼────┼────┼───────────┼──────────┤
│三  │二百三十│3.25%   │上開金額自九十二年五月│上開金額自九十二年六│
│    │六萬零四│        │二十日起至清償日止，按│月二十日起至清償日止│
│    │百零六元│        │上開利率計算          │，逾期六個月以內者，│
│    │        │        │                      │按上開利率百分之十，│
│    │        │        │                      │超過六個月以上者，按│
│    │        │        │                      │上開利率百分之二十計│
│    │        │        │                      │算                  │
├──┼────┼────┼───────────┼──────────┤
│四  │九十二萬│11.545% │上開金額自九十二年五月│上開金額自九十二年六│
│    │四千零七│        │二十日起至清償日止，按│月二十日起至清償日止│
│    │十元    │        │上開利率計算          │，逾期六個月以內者，│
│    │        │        │                      │按上開利率百分之十，│
│    │        │        │                      │超過六個月以上者，按│
│    │        │        │                      │上開利率百分之二十計│
│    │        │        │                      │算                  │
├──┴────┴────┴───────────┴──────────┤
│合計：三百四十五萬三千一百三十七元                                    │
└───────────────────────────────────┘
